【裁判字號】    92,訴,73
【裁判日期】    920509
【裁判案由】    違反電信法等
【裁判全文】
臺灣新竹地方法院刑事判決                            九十二年度訴字第七三號
    公  訴  人  臺灣新竹地方法院檢察署檢察官
    被      告  乙○○
右被告因違反電信法等案件，經檢察官提起公訴（九十一年度偵字第六五八八號），
本院判決如左：
    主  文
乙○○連續意圖為自己不法之利益，以無線方式，盜用他人電信設備通信，處有期徒
刑月，如易科罰金以佰元折算壹日；緩刑貳年，緩刑期內付保護管束。
    事  實
一、乙○○明知使用行動電話應付費，於民國九十一年三月十八日下午九時許，在新
    竹市○○街觀光夜市，拾獲甲○○所遺失之0000000000號行動電話門
    號ＳＩＭ卡一紙（該ＳＩＭ卡係甲○○於九十一年三月十三日晚上九時許，在新
    竹市○○街觀光夜市所遺失），竟意圖為自己不法之所有而侵占入己。其並基於
    意圖為自己不法之利益，以無線方式，盜用他人電信設備通信之概括犯意，將所
    侵占之該ＳＩＭ卡，插入其所有之行動電話手機內，自九十一年三月十八日晚上
    十一時五十一分一秒起至同年三月十九日晚上十時四十五分三十三秒止，先後多
    次以無線方式，盜用甲○○向遠傳電信股份有限公司（以下簡稱遠傳公司）所申
    請之門號，傳送行使該行動電話之內碼所代表之訊號，並隱瞞非該行動電話合法
    使用人之事實，要求遠傳公司提供通話服務，致使遠傳公司行動電話之通信系統
    陷於錯誤，誤認其係該號行動電話持有人甲○○所使用，予以接收而為其提供通
    話服務，而以無線方式盜用該電信設備通信，使遠傳公司將使用電話費紀錄在甲
    ○○帳目上，總計達新台幣（下同）一千二百二十三元三角。嗣甲○○於九十一
    年三月十六日，發現異常，於同年三月二十一日報警，始循線查獲上情。
二、案經甲○○訴由新竹市警察局第二分局報告臺灣新竹地方法院檢察署檢察官偵查
    起訴。
    理  由
一、右揭犯罪事實，迭據被告乙○○於警訊及本院審理時坦承不諱，核與被害人甲○
    ○於警訊中指訴情節相符（參偵查卷第五、六、七頁及本院九十二年四月十日之
    審理筆錄）。此外，並有遠傳公司收費明細表（參偵查卷第十四頁）附卷可稽。
    是被告於警訊及本院中就前開犯罪事實所為之任意性自白，經查與事實相符。本
    件事證明確，被告前開犯行，洵堪認定，自應依法論科。
二、核被告乙○○所為，係犯刑法第三百三十七條及電信法第五十六條第一項之罪；
    按電信法第五十六條第一項之罪，以意圖為自己或第三人不法之利益，使用有線
    、無線或其他電磁方式，盜接或盜用他人電信設備通信者為要件。本罪之處罰詐
    得免繳電信通信費用之不法利益規定，乃刑法詐欺得利罪之特別法，依特別法優
    於普通法之原則，自毋庸再論以刑法之詐欺得利罪，併此敘明（最高法院八十八
    年一月十九日八十八年度第一次刑事庭會議決議可資參照）。又被告多次以無線
    方式，盜用他人電信設備通信之犯行，時間相近，所犯構成要件亦相同，顯係出
    於概括犯意為之，為連續犯，應依刑法第五十六條規定論以一罪，並加重其刑；
    而被告所犯刑法第三百三十七條及電信法第五十六條第一項之罪，有方法、結果
    之牽連關係，為牽連犯，應從情節較重之電信法第五十六條第一項處斷。爰審酌
    被告素行及因一時缺錢遂為本案犯行之犯罪動機、告訴人因本案所生之危害、盜
    打通信費用暨被告犯罪後之態度等一切情狀，量處如主文所示之刑，並諭知易科
    罰金之折算標準。查被告未曾受有期徒刑以上刑之宣告，有本院被告全國前案紀
    錄表一件在卷可稽，再審酌被告年輕識淺，偶罹刑章，已知悔悟，經此教訓，應
    知惕勵，信無再犯之虞，本院認其所受本案刑之宣告以暫不執行為適當，併予宣
    告緩刑二年。且於緩刑期間為確實使被告有正確之法律觀念並提供必要之協助及
    督促，併宣告緩刑期內付保護管束，俾由地方法院檢察署之觀護人予以適當之督
    促，並發揮附條件緩刑制度之立法良意，使被告悔改向善。
據上論斷，應依刑事訴訟法第二百九十九條第一項前段，電信法第五十六條第一項，
刑法第十一條前段、第五十六條、第三百三十七條、第五十五條、刑法第四十一條第
一項前段，刑法第七十四條第一款、第九十三條第一項，罰金罰鍰提高標準條例第一
條前段、第二條，判決如主文。
本案經檢察官邱朝智到庭執行職務。
中      華      民      國    九十二    年      五     月       九      日
                                        台灣新竹地方法院刑事第一庭
                                            法  官    彭  淑  苑
右正本證明與原本無異。
如不服本判決應於收受送達後十日內向本院提出上訴書狀，其未敘述上訴之理由者並
得於提起上訴後十日內向本院補提理由書（均須按他造當事人之人數附繕本）。
                                            書記官    饒  興  蘭
中      華      民      國    九十二    年      五     月       九      日
附錄：本案論罪科刑法條全文
電信法第五十六條
意圖為自己或第三人不法之利益，以有線、無線或其他電磁方式，盜接或盜用他人電
信設備通信者，處五年以下有期徒刑，得併科新台幣一百五十萬元以下罰金。
意圖供自己或第三人盜接或盜用他人電信設備通信，而製造、變造或輸入電信器材者
，處一年以上七年以下有期徒刑，得併科新台幣三百萬元以下罰金。意圖供第三人盜
接或盜用他人電信設備通信，而販賣、轉讓、出租或出借電信器材者，亦同。
意圖供自己或第三人犯罪之用而持有前項之電信器材者，處三年以下有期徒刑，得併
科新台幣五十萬元以下罰金。
第一項及第二項之未遂犯罰之。


司法院資訊處製作；財團法人民間司法改革基金會備份。
